【裁判字號】    90,交抗,535
【裁判日期】    901127
【裁判案由】    違反道路交通管理處罰條例
【裁判全文】
台灣高等法院交通事件裁定                          九十年度交抗字第五三五號
    抗  告  人
    即受處分人  甲○○
右抗告人因違反交通管理處罰條例案件，不服臺灣板橋地方法院交通法庭中華民國九
十年十月三十一日裁定（九十年度交聲字第九三九號），提起抗告，本院裁定如左：
    主  文
抗告駁回。
    理  由
一、抗告意旨略以：抗告人甲○○於九十年六月二十三日晚間二十一時五十六分許，
    駕行石門鄉○○○○○路往三芝方向之時，前看到已紅燈就停等綠燈再行駛，但
    因停於交岔路口停止線上無法看到紅路燈之變換，而左側道路之紅綠燈又因整修
    而拔除，左右兩邊又無法看到，並非如舉發員警所言，有闖紅燈之意思，特於法
    定期間提起抗告，請求撤銷原裁定，更為適當之裁定云云。
二、按汽車駕駛人，行經有燈光號誌管制之交岔路口闖紅燈者，處新臺幣一千八百元
    以上四千五百元以下罰鍰；又按汽車駕駛人有違反第五十三條之規定者，除依原
    條款處罰鍰外，並予記違規點數三點，道路交通管理處罰條例第五十三條、第六
    十三條第一項第三款定有明文。
三、查本件抗告人甲○○於九十年六月二十三日晚間二十一時五十六分許，駕駛車牌
    號碼ＩＥ─一九七０號自用小客車，至臺北縣石門鄉省道臺二線公路往三芝方向
    路段上，於有燈光號誌管制之交岔路口闖紅燈之事實，業經證人即本件執行取締
    之員警黃麗全於原審調查時到庭結證屬實（原審卷第十四頁），並有舉發單一紙
    在卷可憑（原審卷第六頁）。抗告人當時所行經之路口，雖然對向車道上之燈號
    因施工而拔除，惟其所行駛之車道上亦設有燈號，且抗告人於行近該路口時並已
    看到其車道上之燈號指示變為紅燈，是抗告人本即再依其車道上之燈號指示，或
    依左右兩側車道號誌之變換，判斷得否通行，以避免違規情形發生。其捨上開方
    式不為，竟以該路口之下一個交岔路口之號誌為綠燈，主張得通行該路口，自屬
    無據。是抗告人違規事實至為明確。台北縣警察局以抗告人駕駛前揭自用小客車
    闖紅燈而予以舉發，交通部公路局台北區監理所就抗告人所為前揭違規行為，依
    首揭法條規定裁處罰鍰新台幣二千七百元並記違規點數三點，並無不當。原審因
    認抗告人聲明異議為無理由，而予以駁回，經核並無不合。抗告人抗告意旨指摘
    原裁定不當，顯無理由，應予駁回。
據上論斷，應依道路交通案件處理辦法第二十六條，刑事訴訟法第四百十二條，裁定
如主文。
中      華      民      國      九十    年      十一    月    二十七    日
                              台灣高等法院交通法庭
                                  審判長法  官  房  阿  生
                                        法  官  雷  元  結
                                        法  官  鄧  振  球
右正本證明與原本無異。
不得再抗告。
                                        書記官  李  麗  花
中      華      民      國      九十    年      十一    月     二十七   日


司法院資訊處製作；財團法人民間司法改革基金會備份。
